臺灣高等法院刑事裁定　　　　　　　　 100年度抗字第1202號
抗 告 人即
再審聲請人　徐天賜
上列抗告人因違反毒品危害防制條例案件，不服臺灣桃園地方法
院中華民國100年9月22日駁回再審聲請之裁定（100年度聲再字
第11號），提起抗告，本院裁定如下：
    主  文
抗告駁回。
    理  由
一、抗告意旨略以：抗告人即再審聲請人徐天賜於民國97年5月
    27日為警查獲時，已向警員供出其毒品來源，並約出毒品上
    游黃國源，而當場查獲大量毒品及制式手槍1把，惟原確定
    判決卻未援引毒品危害防制條例第17條第1項規定予以減刑
    ，抗告人因而依刑事訴訟法第420條第1項第6款之規定聲請
    再審，竟遭原審駁回，爰提起本件抗告等語。
二、按刑事訴訟法第420條第1項第6款規定，因發見確實之新證
    據，足認受有罪判決之人，應受輕於原判決所認罪名之判決
    者，為受判決人之利益，始得聲請再審。條文既曰輕於原判
    決所認「罪名」，自與輕於原判決所宣告之「罪刑」有別，
    所謂輕於原判決所認罪名，係指與原判決所認罪名比較，其
    法定刑較輕之相異罪名而言，例如原認放火罪實係失火罪，
    原認殺尊親屬罪實係普通殺人罪，原認血親和姦罪實係通姦
    罪等是。至於同一罪名之有無加減刑罰之原因者，僅足影響
    科刑範圍而罪質不變，即與罪名無關，自不得據以再審。從
    而自首、未遂犯、累犯、連續犯等刑之加減，並不屬於刑事
    訴訟法第420條第1項第6款所指罪名之範圍（最高法院70年
    度第7次刑事庭會議決議參照）。又按犯毒品危害防制條例
    第5條第2項之罪，供出毒品來源，因而破獲者，得減輕其刑
    ，該條例第17條定有明文，抗告人謂其已供出毒品來源，因
    而破獲，縱令屬實，亦僅係屬有無減輕刑罰之原因，不足使
    其應受輕於原判決所認罪名之判決，自不得據以聲請再審（
    最高法院91年度台抗字第337號裁定意旨參照）。
三、經查：本件抗告人對於原確定判決認定其犯施用第一級毒品
    罪及施用第二級毒品罪，並無爭執，僅係指摘原確定判決未
    適用毒品危害防制條例第17條第1項規定予以減刑而據以聲
    請再審。惟揆諸前揭說明，刑事訴訟法第420條第1項第6款
    所謂應受輕於原判決所認罪名之判決，係指應受較輕罪名之
    判決而言，至同一罪名之有無加減刑罰之原因者，僅足影響
    科刑範圍而罪質不變，即與罪名無關，自不得據以再審。是
    抗告人所稱其曾供出毒品來源因而破獲乙節，縱令屬實，亦
    僅屬有無減輕刑罰之原因，並不足使其應受輕於原判決所認
    罪名之判決，原審因此裁定駁回其再審之聲請，經核於法尚
    無違誤。抗告意旨仍執陳詞，指摘原裁定不當，並無理由，
    應予駁回。
據上論斷，應依刑事訴訟法第412條，裁定如主文。
中    華    民    國   100    年    10    月    31    日
                     刑事第五庭  審判長法  官  王敏慧
                                       法  官  白光華
                                       法  官  崔玲琦
以上正本證明與原本無異。
不得再抗告。
                                       書記官  馬佳瑩
中    華    民    國   100    年    10    月    31    日